{"present": {"1 Singular": {"Affirmative": "gr\u00edoscaim", "Question": "an ngr\u00edoscaim?", "Negative": "n\u00ed ghr\u00edoscaim"}, "2 Singular": {"Affirmative": "gr\u00edoscann t\u00fa", "Question": "an ngr\u00edoscann t\u00fa?", "Negative": "n\u00ed ghr\u00edoscann t\u00fa"}, "3 Singular": {"Male": {"Affirmative": "gr\u00edoscann s\u00e9", "Question": "an ngr\u00edoscann s\u00e9?", "Negative": "n\u00ed ghr\u00edoscann s\u00e9"}, "Female": {"Affirmative": "gr\u00edoscann s\u00ed", "Question": "an ngr\u00edoscann s\u00ed?", "Negative": "n\u00ed ghr\u00edoscann s\u00ed"}}, "1 Plural": {"Compressed": {"Affirmative": "gr\u00edoscaimid", "Question": "an ngr\u00edoscaimid?", "Negative": "n\u00ed ghr\u00edoscaimid"}, "Extended": {"Affirmative": "gr\u00edoscann muid", "Question": "an ngr\u00edoscann muid?", "Negative": "n\u00ed ghr\u00edoscann muid"}}, "2 Plural": {"Affirmative": "gr\u00edoscann sibh", "Question": "an ngr\u00edoscann sibh?", "Negative": "n\u00ed ghr\u00edoscann sibh"}, "3 Plural": {"Affirmative": "gr\u00edoscann siad", "Question": "an ngr\u00edoscann siad?", "Negative": "n\u00ed ghr\u00edoscann siad"}, "Passive": {"Affirmative": "gr\u00edosctar", "Question": "an ngr\u00edosctar?", "Negative": "n\u00ed ghr\u00edosctar"}}, "future": {"1 Singular": {"Affirmative": "gr\u00edoscfaidh m\u00e9", "Question": "an ngr\u00edoscfaidh m\u00e9?", "Negative": "n\u00ed ghr\u00edoscfaidh m\u00e9"}, "2 Singular": {"Affirmative": "gr\u00edoscfaidh t\u00fa", "Question": "an ngr\u00edoscfaidh t\u00fa?", "Negative": "n\u00ed ghr\u00edoscfaidh t\u00fa"}, "3 Singular": {"Male": {"Affirmative": "gr\u00edoscfaidh s\u00e9", "Question": "an ngr\u00edoscfaidh s\u00e9?", "Negative": "n\u00ed ghr\u00edoscfaidh s\u00e9"}, "Female": {"Affirmative": "gr\u00edoscfaidh s\u00ed", "Question": "an ngr\u00edoscfaidh s\u00ed?", "Negative": "n\u00ed ghr\u00edoscfaidh s\u00ed"}}, "1 Plural": {"Compressed": {"Affirmative": "gr\u00edoscfaimid", "Question": "an ngr\u00edoscfaimid?", "Negative": "n\u00ed ghr\u00edoscfaimid"}, "Extended": {"Affirmative": "gr\u00edoscfaidh muid", "Question": "an ngr\u00edoscfaidh muid?", "Negative": "n\u00ed ghr\u00edoscfaidh muid"}}, "2 Plural": {"Affirmative": "gr\u00edoscfaidh sibh", "Question": "an ngr\u00edoscfaidh sibh?", "Negative": "n\u00ed ghr\u00edoscfaidh sibh"}, "3 Plural": {"Affirmative": "gr\u00edoscfaidh siad", "Question": "an ngr\u00edoscfaidh siad?", "Negative": "n\u00ed ghr\u00edoscfaidh siad"}, "Passive": {"Affirmative": "gr\u00edoscfar", "Question": "an ngr\u00edoscfar?", "Negative": "n\u00ed ghr\u00edoscfar"}}, "past": {"1 Singular": {"Affirmative": "ghr\u00edosc m\u00e9", "Question": "ar ghr\u00edosc m\u00e9?", "Negative": "n\u00edor ghr\u00edosc m\u00e9"}, "2 Singular": {"Affirmative": "ghr\u00edosc t\u00fa", "Question": "ar ghr\u00edosc t\u00fa?", "Negative": "n\u00edor ghr\u00edosc t\u00fa"}, "3 Singular": {"Male": {"Affirmative": "ghr\u00edosc s\u00e9", "Question": "ar ghr\u00edosc s\u00e9?", "Negative": "n\u00edor ghr\u00edosc s\u00e9"}, "Female": {"Affirmative": "ghr\u00edosc s\u00ed", "Question": "ar ghr\u00edosc s\u00ed?", "Negative": "n\u00edor ghr\u00edosc s\u00ed"}}, "1 Plural": {"Compressed": {"Affirmative": "ghr\u00edoscamar", "Question": "ar ghr\u00edoscamar?", "Negative": "n\u00edor ghr\u00edoscamar"}, "Extended": {"Affirmative": "ghr\u00edosc muid", "Question": "ar ghr\u00edosc muid?", "Negative": "n\u00edor ghr\u00edosc muid"}}, "2 Plural": {"Affirmative": "ghr\u00edosc sibh", "Question": "ar ghr\u00edosc sibh?", "Negative": "n\u00edor ghr\u00edosc sibh"}, "3 Plural": {"Compressed": {"Affirmative": "ghr\u00edosc siad", "Question": "ar ghr\u00edosc siad?", "Negative": "n\u00edor ghr\u00edosc siad"}, "Extended": {"Affirmative": "ghr\u00edoscadar", "Question": "ar ghr\u00edoscadar?", "Negative": "n\u00edor ghr\u00edoscadar"}}, "Passive": {"Affirmative": "gr\u00edoscadh", "Question": "ar gr\u00edoscadh?", "Negative": "n\u00edor gr\u00edoscadh"}}, "condi": {"1 Singular": {"Affirmative": "ghr\u00edoscfainn", "Question": "an ngr\u00edoscfainn?", "Negative": "n\u00ed ghr\u00edoscfainn"}, "2 Singular": {"Affirmative": "ghr\u00edoscf\u00e1", "Question": "an ngr\u00edoscf\u00e1?", "Negative": "n\u00ed ghr\u00edoscf\u00e1"}, "3 Singular": {"Male": {"Affirmative": "ghr\u00edoscfadh s\u00e9", "Question": "an ngr\u00edoscfadh s\u00e9?", "Negative": "n\u00ed ghr\u00edoscfadh s\u00e9"}, "Female": {"Affirmative": "ghr\u00edoscfadh s\u00ed", "Question": "an ngr\u00edoscfadh s\u00ed?", "Negative": "n\u00ed ghr\u00edoscfadh s\u00ed"}}, "1 Plural": {"Compressed": {"Affirmative": "ghr\u00edoscfaimis", "Question": "an ngr\u00edoscfaimis?", "Negative": "n\u00ed ghr\u00edoscfaimis"}, "Extended": {"Affirmative": "ghr\u00edoscfadh muid", "Question": "an ngr\u00edoscfadh muid?", "Negative": "n\u00ed ghr\u00edoscfadh muid"}}, "2 Plural": {"Affirmative": "ghr\u00edoscfadh sibh", "Question": "an ngr\u00edoscfadh sibh?", "Negative": "n\u00ed ghr\u00edoscfadh sibh"}, "3 Plural": {"Compressed": {"Affirmative": "ghr\u00edoscfaid\u00eds", "Question": "an ngr\u00edoscfaid\u00eds?", "Negative": "n\u00ed ghr\u00edoscfaid\u00eds"}, "Extended": {"Affirmative": "ghr\u00edoscfadh siad", "Question": "an ngr\u00edoscfadh siad?", "Negative": "n\u00ed ghr\u00edoscfadh siad"}}, "Passive": {"Affirmative": "ghr\u00edoscfa\u00ed", "Question": "an ngr\u00edoscfa\u00ed?", "Negative": "n\u00ed ghr\u00edoscfa\u00ed"}}, "imper": {"1 Singular": {"Affirmative": "gr\u00edoscaim!", "Negative": "n\u00e1 gr\u00edoscaim!"}, "2 Singular": {"Affirmative": "gr\u00edosc!", "Negative": "n\u00e1 gr\u00edosc!"}, "3 Singular": {"Male": {"Affirmative": "gr\u00edoscadh s\u00e9!", "Negative": "n\u00e1 gr\u00edoscadh s\u00e9!"}, "Female": {"Affirmative": "gr\u00edoscadh s\u00ed!", "Negative": "n\u00e1 gr\u00edoscadh s\u00ed!"}}, "1 Plural": {"Compressed": {"Affirmative": "gr\u00edoscaimis!", "Negative": "n\u00e1 gr\u00edoscaimis!"}, "Extended": {"Affirmative": "gr\u00edoscadh muid!", "Negative": "n\u00e1 gr\u00edoscadh muid!"}}, "2 Plural": {"Affirmative": "gr\u00edoscaig\u00ed!", "Negative": "n\u00e1 gr\u00edoscaig\u00ed!"}, "3 Plural": {"Compressed": {"Affirmative": "gr\u00edoscaid\u00eds!", "Negative": "n\u00e1 gr\u00edoscaid\u00eds!"}, "Extended": {"Affirmative": "gr\u00edoscadh siad!", "Negative": "n\u00e1 gr\u00edoscadh siad!"}}, "Passive": {"Affirmative": "gr\u00edosctar!", "Negative": "n\u00e1 gr\u00edosctar!"}}, "pastConti": {"1 Singular": {"Affirmative": "ghr\u00edoscainn", "Question": "an ngr\u00edoscainn?", "Negative": "n\u00ed ghr\u00edoscainn"}, "2 Singular": {"Affirmative": "ghr\u00edosct\u00e1", "Question": "an ngr\u00edosct\u00e1?", "Negative": "n\u00ed ghr\u00edosct\u00e1"}, "3 Singular": {"Male": {"Affirmative": "ghr\u00edoscadh s\u00e9", "Question": "an ngr\u00edoscadh s\u00e9?", "Negative": "n\u00ed ghr\u00edoscadh s\u00e9"}, "Female": {"Affirmative": "ghr\u00edoscadh s\u00ed", "Question": "an ngr\u00edoscadh s\u00ed?", "Negative": "n\u00ed ghr\u00edoscadh s\u00ed"}}, "1 Plural": {"Compressed": {"Affirmative": "ghr\u00edoscaimis", "Question": "an ngr\u00edoscaimis?", "Negative": "n\u00ed ghr\u00edoscaimis"}, "Extended": {"Affirmative": "ghr\u00edoscadh muid", "Question": "an ngr\u00edoscadh muid?", "Negative": "n\u00ed ghr\u00edoscadh muid"}}, "2 Plural": {"Affirmative": "ghr\u00edoscadh sibh", "Question": "an ngr\u00edoscadh sibh?", "Negative": "n\u00ed ghr\u00edoscadh sibh"}, "3 Plural": {"Compressed": {"Affirmative": "ghr\u00edoscaid\u00eds", "Question": "an ngr\u00edoscaid\u00eds?", "Negative": "n\u00ed ghr\u00edoscaid\u00eds"}, "Extended": {"Affirmative": "ghr\u00edoscadh siad", "Question": "an ngr\u00edoscadh siad?", "Negative": "n\u00ed ghr\u00edoscadh siad"}}, "Passive": {"Affirmative": "ghr\u00edoscta\u00ed", "Question": "an ngr\u00edoscta\u00ed?", "Negative": "n\u00ed ghr\u00edoscta\u00ed"}}, "subj": {"1 Singular": {"Affirmative": "go ngr\u00edosca m\u00e9", "Negative": "n\u00e1r ghr\u00edosca m\u00e9"}, "2 Singular": {"Affirmative": "go ngr\u00edosca t\u00fa", "Negative": "n\u00e1r ghr\u00edosca t\u00fa"}, "3 Singular": {"Male": {"Affirmative": "go ngr\u00edosca s\u00e9", "Negative": "n\u00e1r ghr\u00edosca s\u00e9"}, "Female": {"Affirmative": "go ngr\u00edosca s\u00ed", "Negative": "n\u00e1r ghr\u00edosca s\u00ed"}}, "1 Plural": {"Compressed": {"Affirmative": "go ngr\u00edoscaimid", "Negative": "n\u00e1r ghr\u00edoscaimid"}, "Extended": {"Affirmative": "go ngr\u00edosca muid", "Negative": "n\u00e1r ghr\u00edosca muid"}}, "2 Plural": {"Affirmative": "go ngr\u00edosca sibh", "Negative": "n\u00e1r ghr\u00edosca sibh"}, "3 Plural": {"Affirmative": "go ngr\u00edosca siad", "Negative": "n\u00e1r ghr\u00edosca siad"}, "Passive": {"Affirmative": "go ngr\u00edosctar", "Negative": "n\u00e1r ghr\u00edosctar"}}, "verbal noun": "gr\u00edoscadh", "verbal adjective": "gr\u00edosctha"}